【裁判字號】    99,審訴,3289
【裁判日期】    991015
【裁判案由】    毒品危害防制條例
【裁判全文】
臺灣高雄地方法院刑事判決            99年度審訴字第3289號
公  訴  人  臺灣高雄地方法院檢察署檢察官
被      告  乙○○
上列被告因毒品危害防制條例案件，經檢察官提起公訴（99年度
毒偵字第4596號），嗣本院訊問被告後，因被告就其被訴事實為
有罪之陳述，經詢問被告及檢察官之意見後，合議庭裁定由受命
法官依簡式審判程序獨任審理，並判決如下：
    主  文
乙○○施用第一級毒品，累犯，處有期徒刑壹年。又施用第二級
毒品，累犯，處有期徒刑陸月。應執行有期徒刑壹年肆月。
    事  實
一、乙○○前於民國93年間因施用毒品案件，經本院以93年度毒
    聲字第86號裁定送觀察勒戒後，因無繼續施用毒品傾向，而
    於93年4 月27日執行完畢釋放，並經臺灣高雄地方法院檢察
    署檢察官以93年度毒偵緝字第211 號為不起訴處分確定。復
    於上開觀察勒戒執行完畢釋放後5 年內，於93年間再因施用
    毒品案件，經本院93年度訴字第1819號判處有期徒刑7 月、
    5 月，合併定應執行刑為有期徒刑10月確定。又違反家庭暴
    力防制法、竊盜等案件，分別經本院以93年度簡字第3445號
    、93年度訴字第1125號各判處有期徒刑4 月、1 年6 月確定
    ，上開各罪經合併定應執行刑為有期徒刑2 年6 月確定。復
    因施用毒品案件，經本院以94年度訴字第518 號判處有期徒
    刑9 月、5 月，經減刑後合併定應執行刑為有期徒刑6 月確
    定，並與上開宣告之有期徒刑2 年6 月接續執行，於96年9
    月22日因縮刑期滿執行完畢出監。詎其不知悔改，明知海洛
    因、甲基安非他命業經毒品危害防制條例第2 條第2 項第1
    款、第2 款明定為第一、二級毒品，不得非法施用，仍基於
    施用第一級毒品海洛因、第二級毒品甲基安非他命之犯意，
    分別於99年6 月28日14時50分許為警採尿前回溯72、96小時
    內之某時（不含公權力拘束時間），於不詳地點，以海洛因
    摻水置於針筒內注射之方式，施用第一級毒品海洛因1 次；
    復以不詳之方式施用第二級毒品甲基安非他命1 次。嗣於同
    日13時25分許，在高雄縣大寮鄉○○村○○路48號中日超商
    內，因毒品案件遭通緝，為警查獲。經乙○○同意採集尿液
    送驗，檢驗結果呈嗎啡、甲基安非他命陽性反應，始悉上情
    。
二、案經高雄縣政府警察局林園分局報告臺灣高雄地方法院檢察
    署檢察官偵查起訴。
    理  由
一、本件被告乙○○所犯均為死刑、無期徒刑、最輕本刑為3年
    以上有期徒刑以外之罪，其於審判程序中就被訴事實為有罪
    之陳述，經本院告知簡式審判程序之旨，並聽取當事人意見
    後，認宜進行簡式審判程序，爰依刑事訴訟法第273條之1第
    1項規定，裁定進行簡式審判程序，合先敘明。又簡式審判
    程序之證據調查，依刑事訴訟法第273條之2規定，不受同法
    第159條第1項審判外陳述排除之限制，再被告對於卷內之各
    項證據亦不爭執證據能力（本院卷第30頁背面、第31頁），
    故卷內所列之各項證據，自得作為證據，先予敘明。
二、前揭事實，業據被告乙○○於本院審理中坦承不諱（本院卷
    第24頁背面）；其為警查獲時所採尿液經送檢驗結果（檢體
    編號：林偵0337），確呈嗎啡、甲基安非他命之陽性反應，
    此有高雄縣政府警察局林園分局查獲毒品案件嫌疑人代號與
    真實姓名對照表、臺灣檢驗科技股份有限公司濫用藥物檢驗
    報告各1 份（參警卷第4 、5 頁）在卷可稽。綜上所述，被
    告上開任意性之自白既有前揭證據可佐，核與事實相符，自
    得採為論罪科刑之依據。是本案事證已臻明確，被告犯行洵
    堪認定。
三、按毒品危害防制條例於92年7月9日修正公布，自93年1月9日
    施行，其中第20條、第23條將施用毒品之刑事處遇程序程序
    ，區分為「初犯」及「5年內再犯」、「5年後再犯」。依其
    立法理由之說明：「初犯」，經觀察、勒戒或強制戒治後，
    應為不起訴處分或不付審理之裁定；經觀察、勒戒或強制戒
    治執行完畢釋放後，「5年內再犯」者，因其再犯率甚高，
    原實施之觀察、勒戒及強制戒治既已無法收其實效，爰依法
    追訴或裁定交付審理。至於經觀察、勒戒或強制戒治執行完
    畢釋放後，「5年後再犯」者，前所實施之觀察、勒戒或強
    制戒治已足以遮斷其施用毒品之毒癮，為期自新及協助其斷
    除毒癮，仍適用「初犯」規定，先經觀察、勒戒或強制戒治
    之程序。從而依修正後之規定，僅限於「初犯」及「5年後
    再犯」2種情形，始應先經觀察、勒戒或強制戒治程序。倘
    被告於5年內已再犯，經依法追訴處罰，縱其第3次（或第3
    次以上）再度施用毒品之時間，在初犯經觀察、勒戒或強制
    戒治執行完畢釋放5年以後，已不合於「5年後再犯」之規定
    ，且因已於「5年內再犯」，顯見其再犯率甚高，原實施觀
    察、勒戒或強制戒治，已無法收其實效，即應依該條例第10
    條處罰（最高法院95年5月9日第7次刑事庭會議決議參照）
    。本件被告前因施用毒品案件，經送觀察勒戒，於93年4月
    27日停止處分出監，嗣因施用毒品案件，經本院以93年度訴
    字第1819號判處有期徒刑7月、5月，合併定應執行刑為有期
    徒刑10月確定，經與他案接續執行，於96年9 月21日執行完
    畢出監，有臺灣高等法院被告前案紀錄表1份在卷可按，故
    被告於前述觀察勒戒執行完畢釋放後，5年內再犯上開施用
    毒品罪，並經判決確定，則其再度犯本件施用毒品犯行，雖
    距前述觀察勒戒執行完畢釋放後已逾5年，揆諸前開說明，
    仍應依法論科。
四、核被告乙○○所為，係犯毒品危害防制條例第10條第1 項之
    施用第一級毒品罪及同條第2 項之施用第二級毒品罪。被告
    因施用而持有海洛因、甲基安非他命之低度行為，應為施用
    之高度行為所吸收，均不另論罪。又被告所犯上開2 罪，犯
    意各別，罪質各異，行為互殊，應予分論併罰。又被告有犯
    罪事實欄所載之犯罪前科及執行情形，有臺灣高等法院被告
    前案紀錄表1 份在卷可查，其於上開有期徒刑執行完畢後5
    年內，故意再犯本件有期徒刑以上之2 罪，均為累犯，爰均
    依刑法第47條第1 項之規定加重其刑。審酌被告歷經觀察勒
    戒，然仍未戒除毒癮，顯見其意志不堅，惟念其施用毒品之
    行為，究屬戕害自己身心，尚未危害他人，且於本院審理中
    已坦承犯行，犯罪後態度良好，暨檢察官之具體求刑等一切
    情狀，分別量處如主文所示之刑，並定其應執行之刑，以示
    懲儆。
據上論結，應依刑事訴訟法第273條之1第1項、第299條第1項前
段，毒品危害防制條例第10條第1項、第2項，刑法第11條前段、
第47條第1項、第51條第5款，判決如主文。
本案經檢察官甲○○到庭執行職務。
中    華    民    國    99    年    10   月    15    日
                  刑事第十庭    法  官  張  震
以上正本證明與原本無異。
如不服本判決應於收受送達後10日內向本院提出上訴書狀，並應
敘述具體理由；如未敘述上訴理由者，應於上訴期間屆滿後20日
內向本院補提理由書（均須按他造當事人之人數附繕本）「切勿
逕送上級法院」。
中    華    民    國    99    年    10    月    15    日
                                書記官  邱家銘
附錄本判決論罪科刑之法條：
毒品危害防制條例第10條第1項
施用第一級毒品者，處6月以上5年以下有期徒刑。
毒品危害防制條例第10條第2項
施用第二級毒品者，處3年以下有期徒刑。

司法院資訊處製作；財團法人民間司法改革基金會備份。
